臺灣彰化地方法院刑事判決　　　　　　　　　　　　　九十三年度易字第五八一號
　　公　訴　人　臺灣彰化地方法院檢察署檢察官
　　被　　　告　丙○○
右列被告因違反家庭暴力防治法案件，經檢察官聲請簡易判決處刑（九十三年度偵字
第三○七三號），及移送併辦（九十三年度偵字第三三七○號、第四一九二號），本
院彰化簡易庭認不宜以簡易程序判決處刑，簽移由本院合議庭改依通常程序判決如左
：
    主      文
丙○○連續違反法院民事通常保護令所為禁止實施家庭暴力行為之規定，處拘役伍拾
日，如易科罰金，以佰元折算壹日。
    事      實
一、丙○○係丁○○○之夫、乙○○之父，其等之間具有家庭暴力防治法第三條第一
    款所定之家庭成員關係。丙○○曾因家庭暴力事件之妨害自由案件，經台灣彰化
    地方法院檢察署檢察官於民國九十二年十一月二十九日，以九十二年度偵字第八
    五二七號為職權不起訴處分確定，又因對於家庭成員施用暴力，經本院於九十二
    年十二月二十四日，以九十二年度家護字第五一二號裁定核發民事通常保護令，
    已於九十三年一月七日寄存送達至丙○○之住所。丙○○收受保護令後，雖明知
    上述保護令內容包括禁止其對家庭成員（包括丁○○○、乙○○等九人）實施身
    體或精神上不法侵害之行為、禁止其直接或間接騷擾丁○○○、並應至少遠離丁○○○、乙○○之住居所（彰化縣芬園鄉○○村○○路○段三十三號）及丁○○○之工作場所（彰化縣芬園鄉○○路與中正街交叉口之豬肉攤）五十公尺，且保
    護令之有效期間為一年，惟丙○○仍基於違反上述保護令內容之概括犯意，在保
    護令有效期間內，先於九十三年四月十三日十八時三十分許，前往丁○○○之前
    述住處敲門，經由其子戊○○開門後，逕自進入屋內廚房裝填花生油，又於同年
    四月二十七日上午七時十分許，至丁○○○之上開工作地點，以揚言並作勢要用
    繩子拖走豬肉攤之方式騷擾丁○○○，嗣丙○○於同日前往台灣彰化地法院檢察
    署應訊結束返家後，又將丁○○○放置於彰化縣芬園鄉○○路三段四三五巷五十
    八號冷藏室內之豬肉丟棄至室外，任其腐敗毀壞，而再度騷擾丁○○○，丙○○
    復於同年五月三十日十七時四十分許，進入丁○○○之上開住居所向丁○○○索
    討金錢而騷擾之，其另在同年六月一日清晨，獨自在乙○○住處附近等候（離前
    述住居所已超過五十公尺），嗣看見外出運動完畢正要返家之乙○○時，即騎機
    車追趕並手持竹條作勢要毆打乙○○，因乙○○即時閃躲且跑回家中方未受傷害
    ，而對於乙○○實施身體及精神上之不法侵害，均違反前開保護令之規定。
二、案經丁○○○訴由彰化縣警察局彰化分局報請台灣彰化地方法院檢察署檢察官偵
    查後聲請簡易判決處刑及移送併辦，再經本院簡易庭簽移由合議庭改依通常程序
    審理。
    理      由
一、訊據被告丙○○固坦承於前述時、地前往證人即被害人丁○○○、乙○○之住處
    及豬肉攤，並承認在前揭時、地裝填花生油、以繩子作勢要綁豬肉攤、將冷凍櫃
    中之豬肉丟出屋外、向證人丁○○○索討金錢，及騎機車作勢要毆打證人乙○○
    等情不諱，惟矢口否認有犯罪意思，辯稱：證人丁○○○及乙○○所居住之房子
    在購買時伊也有出資，為何不能靠近，且伊是因為脊椎受傷，不能工作才會去要
    錢，又證人乙○○很不孝，伊才會拿竹條作勢打她，且只是要嚇她而已，沒有要
    傷害她的意思云云。但查：(一)本院於九十二年十二月二十四日，核發九十二年度
    家護字第五一二號民事通常保護令，命令被告不得對對家庭成員（包括證人丁○○○、乙○○等九人）實施身體或精神上不法侵害之行為、不得直接或間接騷擾
    丁○○○、並應至少遠離證人丁○○○、乙○○之住居所（彰化縣芬園鄉○○村
    ○○路○段三十三號）及證人丁○○○之工作場所（彰化縣芬園鄉○○路與中正
    街交叉口之豬肉攤）五十公尺，且保護令之有效期間為一年等情，有本院九十二
    年度家護字第五一二號民事通常保護令附卷可稽，且該保護令已於九十三年一月
    七日寄存送達至被告之住所，被告亦坦承確實收受保護令並知悉其內容。(二)被告
    於事實欄所記載之時間及地點前往證人丁○○○、乙○○之住處裝填花生油、以
    繩子作勢要綁豬肉攤、向證人丁○○○索討金錢，及騎機車作勢要毆打證人乙○○，並在接受檢察官訊問完畢返家後，將證人丁○○○放置在被告住處冷凍櫃中
    之豬肉丟出屋外等情，均據證人丁○○○警詢及本院審理時證述屬實（部分情節
    據證人丁○○○於本院審理時證稱已經忘記，惟其在事發後接受警方詢問已陳述
    明確），及經證人戊○○於警詢、證人乙○○於本院審理時證述在卷，被告亦坦
    承確有上述行為，雖其辯稱不認為構成騷擾或犯罪，惟其所為已明顯違反保護令
    禁止其靠近證人丁○○○住處及工作場所之規定，且家庭暴力防治法第二條第一
    、三款規定：「本法所稱家庭暴力者，謂家庭成員間實施身體或精神上不法侵害
    之行為；本法所稱騷擾者，謂任何打擾、警告、嘲弄或辱罵他人之言語、動作或
    製造使人心生畏怖情境之行為」，被告作勢要拖走豬肉攤、向證人丁○○○索錢
    及將豬肉丟棄在屋外任其腐敗之所為，均已打擾丁○○○之正常生活，而其騎機
    車追趕並作勢毆打證人乙○○之行為，亦係對於乙○○實施身體或精神上之不法
    侵害，均屬家庭暴力防治法所規定之家庭暴力行為及騷擾行為無訛，是以被告所
    辯顯係卸責之詞，不足採信。(三)至於證人丁○○○雖另以刑事陳報狀指稱被告於
    九十三年六月一日清晨將乙○○之汽車輪胎洩氣使其無法上班，及於同年六月二
    上午八時在乙○○停車場附近等候，伺機阻止其上班等情，惟被告否認曾將證人
    乙○○之汽車輪胎洩氣及有意阻擾其上班，經查證人乙○○於本院審理時證稱：
    「車胎漏氣之事我不能確定是不是被告弄的，我的車子停在芬園鄉鄉立圖書館的
    停車場，我有看到被告經過那個停車場，所以這是我的猜想」等語，自無法以證
    人乙○○臆測之詞，認定被告確有將輪胎洩氣之犯行，又檢察官問：「被告有沒
    有在九十三年六月二日對你作什麼事？」，證人乙○○答稱：「被告他在停車場
    那邊等我，我看到被告，我沒有過去，我就請警察過去，所以我和被告沒有交談
    」等語，足認被告當天站在停車場時，尚未有任何挑釁之言語或行動，是其動機
    尚不明確，自難認定被告有伺機阻止證人乙○○上班之事實，此部分犯行不能證
    明，附此敘明。綜上，本件事證明確，事實欄所記載之被告犯行堪以認定。
二、核被告於九十三年四月十三日前往證人丁○○○之住處廚房裝填花生油，係違反
    保護令所規定應遠離住居所之規定，所為係犯家庭暴力防治法第五十條第四款之
    罪；又於同年四月二十七日上午至證人丁○○○之豬肉攤，揚言並作勢要用繩子
    拖走豬肉攤等情，係違反保護令所定禁止騷擾並應遠離工作場所之規定，所為係
    犯家庭暴力防治法第五十條第二、四款之罪；另於同日稍後又將證人丁○○○放
    置於彰化縣芬園鄉○○路三段四三五巷五十八號冷藏室內之豬肉丟棄至室外，任
    其腐敗毀壞等情，係違反保護令所定禁止騷擾之規定，所為係犯家庭暴力防治法
    第五十條第二款之罪；被告又於同年五月三十日進入證人丁○○○之住居所向其
    索討金錢等情，係違反保護令所定禁止騷擾並應遠離住居所之規定，所為係犯家
    庭暴力防治法第五十條第二、四款之罪；至其在同年六月一日清晨，騎機車追趕
    並手持竹條作勢要毆打證人乙○○等情，係違反保護令所定禁止實施身體或精神
    上不法侵害行為（即家庭暴力行為），所為係犯家庭暴力防治法第五十條第一款
    之罪。被告多次違反保護令之犯行，時間緊接，所犯係構成要件相同之罪，顯係
    基於概括之犯意反覆為之，為連續犯，應以情節較重之一罪（即六月一日騎機車
    追趕並作勢毆打證人乙○○之犯行）論處，並依法加重其刑。起訴書雖僅記載被
    告於九十四年四月十三日十八時三十分許，進入證人丁○○○家中裝填花生油之
    犯行，而未記載其餘犯行，惟被告所實施各次違反保護令之犯行，既有前述連續
    犯之裁判上一罪關係，基於審判不可分之原則，本院自應全部審理。爰審酌被告
    與證人丁○○○、乙○○為夫妻及父女之關係，處於分居狀態，被告以前揭方式
    騷擾其妻女，使居家生活失序，全家承受莫大之精神壓力，且被告事後顯無悔意
    ，態度不佳，另參酌其曾因同類型案件經檢察官為職權不起訴之素行紀錄等一切
    情狀，量處如主文所示之刑，並諭知易科罰金之折算標準，以示懲儆。
據上論斷，應依刑事訴訟法第第四百五十二條、第二百九十九條第一項前段，家庭暴
力防治法第五十條第一款，刑法第十一條前段、第五十六條、第四十一條第一項前段
，罰金罰鍰提高標準條例第二條，判決如主文。
本案經檢察官甲○○到庭執行職務。
中      華      民      國    九十四    年      一      月    二十五    日
                              臺灣彰化地方法院刑事第三庭
                                    審判長法官   余  仕  明
                                    法      官   簡  婉  倫
                                    法      官   黃  玉  齡
右正本證明與原本無異。
如不服本判決，應於判決送達後十日內，向本院提出上訴狀（須附繕本），上訴於台
灣高等法院台中分院。
告訴人或被害人對於判決如有不服具備理由請求檢察官上訴者，其上訴期間之計算係
以檢察官收受判決正本之日為準。
                                    法院書記官   林  怡  吟
中      華      民      國    九十四    年      一      月    二十八    日
附錄本案論罪科刑法條全文：
家庭暴力防治法第五十條
違反法院依第十三條、第十五條所為之下列裁定者，為本法所稱之違反保護令罪，處
三年以下有期徒刑、拘役或科或併科新台幣十萬元以下罰金︰
一  禁止實施家庭暴力行為。
二  禁止直接或間接騷擾、接觸、通話或其他連絡行為。
三  命遷出住居所。
四  遠離住居所、工作場所、學校或其他特定場所。
五  命完成加害人處遇計畫：戒癮治療、精神治療、心理輔導或其他治療、輔導。
